Inventaris van het archief van het Fonds Zomerpostzegels, 1947-1992
Nationaal Archief, Den Haag
De procedure van een subsidieaanvraag ging als volgt. Was het project van lokale of provinciale betekenis dan moest de aanvragende instelling zich wenden tot de Commissaris der Koningin in haar provincie. Waren alle aanvragen voor een bepaald jaar binnen, dan bracht de Commissaris advies uit aan de secretaris van het Comité, later de directeur van het Fonds. De adviezen van de onderscheiden Commissarissen werden doorgaans opgevolgd. Voor projecten in de Overzeese Rijksdelen die sinds 1968 ook gesubsidieerd werden, vond advisering plaats door de gouverneurs van Aruba, de Nederlandse Antillen en Suriname. Subsidieverzoeken voor landelijke projecten dienden rechtstreeks bij het Fonds ingediend te worden, waarna het Algemeen Bestuur over de toekenning besliste. Vanwege de verschillen in de totstandkoming van de toekenning zijn er van meet af aan verschillende series projectdossiers aangelegd. In 1982/1983 werd de administratie verbeterd, enerzijds door de invoering van subsidievoorwaardenformulieren, anderzijds door de toekenning van projectnummers aan de gehonoreerde projecten. Een nummer werd pas toegekend na het besluit tot subsidieverstrekking, dus bleven de niet gehonoreerde projectdossiers verstoken van zo'n nummer.
Een projectnummer bestond uit vier onderdelen, gescheiden door punten:
een aanduiding voor het jaartal waarin de subsidieaanvraag is ingediend (t/m 1987 werden 3 cijfers gehanteerd, bv. 184=1984, daarna 2, bv. 9-=1990)
een 2-cijferig getal voor het gebied waarop de aanvraag betrekking heeft (lopende van 00 voor landelijk tot 15 voor Aruba; zie 'Geschiedenis van het archiefbeheer')
een afkorting voor het soort subsidiegebied (oorspronkelijk: C=cultuur, MW=maatschappelijk werk, VG= volksgezondheid. In 1988 is cultuur gesplitst in de deelgebieden Ca=cultuur algemeen, Ck=Cultuur kerken, Cmo=cultuur molen, Cmu= cultuur musea en Co=cultuur orgels; MW werd W en VG werd V. Eind 1989 is het subsidiegebied volksgezondheid komen te vervallen. De afkortingen bleven in gebruik tot 1 oktober 1992)
een volgnummer (de volgnummering was per subsidiegebied en startte jaarlijks opnieuw)
Het boekjaar liep van 1 september tot en met 31 augustus van het daaropvolgende kalenderjaar. Het boekjaar 1990 liep van 1 september 1989 tot en met 31 december 1990; sindsdien vallen de boekjaren samen met de kalenderjaren.
Aanwijzingen voor de gebruiker
Openbaarheidsbeperkingen
Volledig openbaar.
Materiële beperkingen
Aanvraaginstructie
Openbare archiefstukken kunnen online worden aangevraagd en gereserveerd. U kunt dit ook via de terminals in de studiezaal van het Nationaal Archief doen. Om te kunnen reserveren dient u de volgende stappen te volgen:
U maakt een profiel aan op www.gahetna.nl, en logt vervolgens in
Via de archiefinventaris (alleen de beschrijvingen met rode nummers) selecteert u het gewenste archiefstuk door op de knop 'Reserveren' te klikken
In het volgende scherm geeft u aan op welke dag u het archiefstuk wilt inzien
Indien u zich bevindt in de studiezaal en een tafelnummer heeft ontvangen kunt u dit nummer vermelden. Als u geen tafelnummer heeft kunt u tafelnummer 777 laten staan
Vervolgens bevestigt u uw reservering door deze te versturen.
Verwant materiaal
Beschikbaarheid van kopieën
Beschrijving van de series en archiefbestanddelen
- STUKKEN VAN ALGEMENE AARD, 1
  - Stukken van het bestuur van de stichting, 1.1
    - Raad van Advies, 1.1.1
      - Stukken van het bestuur van de Raad van Advies, 1959-1966; 1
      - Stukken betreffende de Raad van Advies, sector Maatschappelijk Werk, 1959-1985; 2
      - Stukken betreffende de Raad van Advies, sector Volksgezondheid, 1959-1985; 3
      - Bestedingsadviezen van de uitvoerend secretaris aan de leden van de Raad van Advies, 1969-1970, 1972-1975, 1978, 1980, 1983-1985; 197
      - Bestedingsadviezen van de drie sectoren van de Raad van Advies aan het Algemeen Bestuur, 1969-1974, 1978, 1980; 198
      - Stukken betreffende de Raad van Advies, sector Cultuur, 1980-1987; 4
    - Algemeen Bestuur, 1.1.2
      - Brieven van de uitvoerend secretaris aan de leden en adviserende leden van het Algemeen Bestuur, 1966-1979; 5
      - Stukken betreffende de samenstelling van het Algemeen Bestuur, 1986-1990 en adreslijsten, 1977-1978, met mutaties van recentere data., 6
      - Notulen, presentielijsten en bestedingsbesluiten van het Algemeen Bestuur, met bijlagen, 1957-1973; 7
      - Vergaderagenda's voor het Algemeen Bestuur, met bijlagen en presentielijsten, 1965-1987; 8-14
        - 1965-1979, 8
        - 1979-1981, 9
        - 1982-1983, 10
        - 1983-1984, 11
        - 1985, 12
        - 1986, 13
        - 1987, 14
      - Vergaderagenda's voor het Algemeen Bestuur, met bijlagen, 1985-1987; 15-18
        - 1985, 15
        - 1986, 16
        - 1987, 17
        - 1988, 18
    - Dagelijks Bestuur, 1.1.3
      - Stukken van het Dagelijks Bestuur, 1965-1987; 19
      - Bestedingsadviezen van de onderscheiden sectoren van de Raad van Advies aan het Algemeen Bestuur, 1969-1974, 1978, 1980; 198
      - Vergaderagenda's van het Dagelijks Bestuur, met bijlagen, 1988-1990; 20
      - Correspondentie met de voorzitter, 1960-1989; 21
      - Correspondentie met het Dagelijks Bestuur, 1969, 1986-1990; 22
  - Jaarverslagen, 1.2
    - Jaarverslagen van de boekjaren, 1984/1985-1991; 23; 7 delen
      In 1992 is er geen jaarverslag vervaardigd.
  - Correspondentie met derden, 1.3
    Voor correspondentie met de voorzitter zie inv.nr. 21.
    Voor correspondentie met de plaatselijke en provinciale Comités zie inv.nrs. 96-161.
    Voor correspondentie met de Commissarissen der Koningin, zie inv.nrs. 215-253.
    - Brievenboek, register van ingekomen stukken van het Rampenfonds, 1952-1974; 75
    - Brievenboeken, registers van ingekomen stukken, 1957-1962, 1974-1988; 24-34; 11 delen
      - 1957 jan. 3-1962 mrt. 30, 24
      - 1974 juli 1-1977 okt. 14, 25
      - 1977 okt. 17-1980 mei 2, 26
      - 1980 mei 2-1982 mrt. 5, 27
      - 1982 mrt. 5-1983 juli 7, 28
      - 1983 juli 8-1984 okt. 8, 29
      - 1984 okt. 8-1985 sept. 6, 30
      - 1985 sept. 9-1986 mei 30, 31
      - 1986 juni 2-1987 febr. 26, 32
      - 1987 mrt. 2-1987 dec. 4, 33
      - 1987 dec. 7-1988 juni 14, 34
    - Brievenboeken, registers van uitgaande stukken, 1956-1963, 1972-1987; 35-47; 13 delen
      - 1956 april 14-1958 mei 1, 35
      - 1958 april 12-1959 sept. 5, 36
      - 1959 aug. 1-1961 april 21, 37
      - 1961 april 22-1963 jan. 30, 38
      - 1972 juni 1-1974 nov. 29, 39
      - 1974 dec. 2-1977 mei 18, 40
      - 1977 mei 18-1980 mrt. 4, 41
      - 1980 mrt. 5-1982 jan. 5, 42
      - 1982 jan. 7-1984 mrt. 15, 43
      - 1984 mrt. 16-1985 mei 29, 44
      - 1985 mei 30-1986 mei 30, 45
      - 1986 juni 3-1987 mei 19, 46
      - 1987 mei 18-1987 dec. 23, 47
    - Brievenboeken, registers van ingekomen en uitgaande stukken, 1988-1992; 48-53; 6 delen
      - 1988 juni 15-1989 febr. 22, 48
      - 1989 febr. 23-1989 dec. 22, 49
      - 1990 jan. 8-1990 okt. 19, 50
      - 1990 okt. 22-1991 mei 25, 51
      - 1991 mei 28-1992 jan. 28, 52
      - 1992 jan. 29-1992 dec. 24, 53
    - Correspondentie met de departementen van Verkeer en Waterstaat; van Sociale Zaken en Volksgezondheid; van Onderwijs en Wetenschappen; van Maatschappelijk Werk; en van Cultuur, Recreatie en Maatschappelijk Werk, 1952-1969, 1974-1978, 1989; 54
    - Correspondentie, 1952-1979; 55
      Met:
      - Raad voor de Kunst, 1952-1979
      - Prins Bernhard Fonds, 1959-1974
      - Vereniging van Letterkundigen, 1959-1978
      - Voorzieningsfonds voor Kunstenaars, 1960-1970
      - Monumentenraad, 1967-1979
    - Correspondentie, 1952-1986; 56
      - Nederlandse Federatie van Vrouwelijke Vrijwillige Hulpverlening, vanaf 1974 Nederlandse Vrouwen Raad genaamd, 1966-1981
      - Landelijke Unie van Vrouwelijke Vrijwilligers, 1952-1977
      - Nederlandse Bond van Plattelandsvrouwen, 1952-1986
      Zie ook inv.nr. 59.
    - Correspondentie met het landelijk bureau van de Nederlandse Federatie van Vrouwelijke Vrijwillige Hulpverlening, 1952-1965; 57
    - Uitgaande brieven gericht aan diverse personen en instellingen, 1953-1955; 58
    - Correspondentie met de provinciale afdelingen van de Nederlandse Federatie van Vrouwelijke Vrijwillige Hulpverlening, 1953-1969; 59
      Zie ook inv.nr. 56.
    - Correspondentie met de media, alsmede de persberichten, 1953-1971, 1975, 1982-1987, 1990; 60
      Zie ook de persmap in inv.nr. 330.
    - Correspondentie met de Sociale Raden, 1953-1963; propagandisten en provinciale comités, 1962-1965; 61
    - Correspondentie met de PTT, 1954-1987; 62-63
      - 1954-1967, 62
      - 1968-187, 1989, 63
    - Correspondentie over diverse bijzondere postzegels, voornamelijk met het Nederlands Comité voor de Kinderpostzegels, 1953-1978; 64
    - Correspondentie met het Prins Bernhard Fonds, 1972-1981; 65-66
      - 1972-1976, 65
      - 1977-1981, 66
    - Correspondentie met de Stichting voor Culturele Samenwerking (Sticusa). Met hiaten., 1971-1987; 67
    - Correspondentie met de accountant en met de Kamer van Koophandel, 1978-1990; 68
    - Algemene correspondentie met diverse instellingen, 1979, 1981-1987; 69
    - Correspondentie met diverse filmproducenten, 1981-1989; 70
    - Correspondentie over prentbriefkaarten, 1957-1984; 71
    - Map met 'historische informatie', waaronder veel correspondentie, 1969-1989; 72
- STUKKEN BETREFFENDE AFZONDERLIJKE ONDERWERPEN, 2
  - Organisatie, 2.1
    - Statuten, 1953, statutenwijzigingen, 1967, 1977, 1981, 1986, 1990 en huishoudelijk reglement, 1953., 1953, 1967-1990; 73
  - Middelen, 2.2
    - Huisvesting, 2.2.1
      - Stukken betreffende de aankoop en huur van ebdrijfspanden, alsmede de huisvesting van de Stichting, met foto's, 1971, 1983; 74
    - Raadgevend Bureau, 2.2.2
      - Brievenboek, register van ingekomen stukken, 25 februari 1952-20 juli 1974; 75
      - Register van ingekomen en uitgaande stukken van het Rampenfonds, 12 februari 1953-11 maart 1954; 76
        Voor verkoop van de watersnoodramp-postzegels werd gebruik gemaakt van de plaatselijke comités voor de Zomerpostzegels.
      - Register van ingekomen en uitgaande stukken van het Raadgevend Bureau, 1 december 1952-27 juli 1976; 77
      - Stukken betreffende het Raadgevend Bureau, 1947-1959, 1966-1967, 1969, 1971-1972, 1977-1979; 78
      - Stukken van het bestuur van het Raadgevend Bureau, 1978-1984; 79
      - Stukken betreffende het Voorzieningsfonds Raadgevend Bureau, 1979-1985; 80
    - Personeel, 2.2.3
      - Stukken betreffende de beleggingen, arbeidsvoorwaarden, functieomschrijvingen, salarissen en organisatieschema's, 1984,1986-1989; 81
      - Vergaderagenda's voor de personeelsvergadering, met bijlagen, 1982-1987; 82
      - Stukken betreffende de stageplaatsen van de gemeentelijke werkervaringsprojecten van de Sociale Dienst Utrecht, 1984-1989; 83
    - Plaatselijke comités, 2.2.4
      Voor adreslijsten, zie inv.nr. 6.
      - Rapporten van de heer J. van Waning over de plaatselijke comités, met bijbehorende correspondentie, 1967-1968, voortgezet door de heer C. van Haren, 1971-1972., 1967-1972; 84
      - Stukken betreffende de landelijke bijeenkomst, 1978; provinciale bijeenkomsten, 1969-1970, 1979-1981; grotendeels overleg, 1981 en de kerstbrieven, 1978-1982., 1969-1982; 85
      - Stukken betreffende de provinciale bijeenkomsten van de plaatselijke comités 1970, 1980-1981 en stukken betreffende het grootstedelijk overleg, 86
      - Stukken betreffende de provinciale vergaderingen van de plaatselijke comités, 1984-1992; 87-95
        - 1984, 87
        - 1985, 88
        - 1986, 89
        - 1987, 90
        - 1988, 91
        - 1989, 92
        - 1990, 93
        - 1991, 94
        - 1992, 95
      - Circulaires gericht aan de plaatselijke comités, 1979-1992; 96-97
        - 1979-1989, 96
        - 1990-1992, 97
      - Instructieboekjes met richtlijnen voor de plaatselijke comités voor de zomerpostzegelacties, 1953-1975, 1977-1984; 98
      - Actiemappen, richtlijnen voor de plaatselijke comités voor de zomer postzegelacties, met bijlagen, 1985-1992; 99
      - Correspondentie met de plaatselijke comités, 1949-1955; 100-114
        - Groningen, 100
        - Friesland, 101
        - Drenthe, 102
        - Overijssel, 103
        - Gelderland, A-G, 104
        - Gelderland, H-Z, 105
        - Utrecht, 106
        - Noord-Holland, A-G, 107
        - Noord-Holland, H-Z, 108
        - Zuid-Holland, A-K, 109
        - Zuid-Holland, L-Z, 110
        - Zeeland, 111
        - Noord-Brabant, A-M, 112
        - Noord-Brabant, N-Z, 113
        - Limburg, 114
      - Correspondentie met de plaatselijke comités, 1956-1959; 115-126
        - Algemeen, 115
        - Groningen, 116
        - Friesland, 117
        - Drenthe, 118
        - Overijssel, 119
        - Gelderland, 120
        - Utrecht, 121
        - Noord-Holland, 122
        - Zuid-Holland, 123
        - Zeeland, 124
        - Noord-Brabant, 125
        - Limburg, 126
      - Correspondentie met de plaatselijke comités, 1960-1981; 127-138
        - Groningen, 127
        - Friesland, 128
        - Drenthe, 129
        - Overijssel, 130
        - Gelderland, 131
        - Utrecht, 132
        - Noord-Holland, 133
        - Zuid-Holland, A-L, 134
        - Zuid-Holland, M-Z, 135
        - Zeeland, 136
        - Noord-Brabant, 137
        - Limburg, 138
      - Correspondentie met de plaatselijke comités, 1982-1989; 139-149
        - Groningen, 139
        - Friesland, 140
        - Drenthe, 141
        - Overijssel, 142
        - Gelderland, 143
        - Utrecht, 144
        - Noord-Holland, 145
        - Zuid-Holland, 146
        - Zeeland, 147
        - Noord-Brabant, 148
        - Limburg, 149
      - Correspondentie met de plaatselijke afdelingen, 1990-1992; 150-161
        - Groningen, 150
        - Friesland, 151
        - Drenthe, 152
        - Overijssel, 153
        - Gelderland, 154
        - Utrecht, 155
        - Noord-Holland, 156
        - Zuid-Holland, 157
        - Zeeland, 158
        - Noord-Brabant, 159
        - Limburg, 160
        - Flevoland, 161
    - Provinciale comités, 2.2.5
      Zij fungeerden als adviseurs van de commissarissen der Koningin; officieel hadden zij geen directe bemoeienissen met de Stichting Comité voor de Zomerpostzegels.
      De provinciale comités dient men niet te verwarren met de provinciale afdelingen die in de periode 1990-1992 bestonden. Met dat laatste begrip waren de Commissarissen der Koningin bedoeld.
      - Correspondentie met de provinciale comités, 1959-1985. Met hiaten; 162-164
        - 1959, 1966-1973, 162
        - 1962-1965, 61
        - 1974-1980, 163
        - 1980-1985, Zuid-Limburg, 164
  - Functies, 2.3
    - Verwerven van gelden, 2.3.1
      - Stukken betreffende de opbrengst en de verdeling van de zomerpostzegelactie, 1954-1960, 1963; 314
      - Verslagen van de zomerpostzegelacties, 1965-1987; 165
      - Stukken betreffende de realisatie van de zomerpostzegelacties, de 'zz serie', 1966-1990; 166-192
        - 1966, 166
        - 1967, 167
        - 1968, 168
        - 1969, 169
        - 1970, 170
        - 1971, 171
        - 1972, 172
        - 1973, 173
        - 1974, 174
        - 1975, 175
        - 1976, 176
        - 1977, 177
        - 1978, 178
        - 1979, 179
        - 1980, 180
        - 1981, 181
        - 1982, 182
        - 1983, 183
        - 1984, 184
        - 1985, 185
        - 1986, 186
        - 1987, 187
        - 1988, 188
        - 1989, 189
        - 1990, 190
        - 1991, 191
        - 1992, 192
      - Rapport betreffende een onderzoek naar de fondsenwerving, 1985; 193; 1 deel
      - Rapport betreffende een onderzoek naar de stagnerende groei, 1987; 194; 1 deel
    - Verdeling van gelden, 2.3.2
      - Landelijke projecten, 2.3.2.1
        - Overzichten van ontvangen subsidieaanvragen, 1965; 195
        - Bestedingslijsten van landelijke projecten, 1967-1988, 1992, bestedingslijsten van projecten op de Nederlandse Antillen, 1983-1987 en bestedingslijsten van projecten op Aruba, 1985-1987., 196
        - Bestedingsadviezen van de uitvoerend secretaris, aan de leden van de sectoren van de Raad van Advies, 1969-1970, 1972-1974, 1978, 1980, 1983-1985; 197
        - Bestedingsadviezen van de sectoren van de Raad van Advies, aan het Algemeen Bestuur, 1969-1974, 1978, 1980; 198
        - Dossiers betreffende de landelijke projecten, 1965-1988; 199-213
          - 1965-1969, 199
          - 1970-1974, 200
          - 1975-1979, 201
          - 1980-1981, 202
          - 1982, 203
          - 1983, 204
          - 1984, 205
          - 1985, 206
          - 1986, 207
          - 1987, 208
          - 1988, 209
          - 1989, 210
          - 1990, 211
          - 1991, 212
          - 1992, 213
      - Provinciale projecten, 2.3.2.2
        - Bestedingslijsten van provinciale projecten, 1968-1988; 214
        - Brieven met algemene strekking gericht aan de Commissarissen der Koningin, 1956-1992; 215
        - Correspondentie met de Commissarissen der Koningin betreffende de bestedingen van de provinciale projecten, 1952-1987; 216-226
          - Groningen, 1952-1985, 216
          - Friesland, 1952-1986, 217
          - Drenthe, 1952-1986, 218
          - Overijssel, 1952-1987, 219
          - Gelderland, 1952-1985, 220
          - Utrecht, 1952-1954, 1956-1985, 221
          - Noord-Holland, 1952-1985, 222
          - Zuid-Holland, 1952-1985, 223
          - Zeeland, 1952-1986, 224
          - Noord-Brabant, 1952-1986, 225
          - Limburg, 1952-1985, 226
        - Correspondentie met de onderscheiden Commissarissen der Koningin, met de Gouverneur van de Nederlandse Antillen en met de Gouverneur van Aruba over de opbrengst van de actie, 1986; 227
        - Correspondentie met de Commissarissen der Koningin, betreffende de besteding, 1985-1989; 228-239
          - Groningen, 228
          - Friesland, 229
          - Drenthe, 230
          - Overijssel, 231
          - Gelderland, 232
          - Utrecht, 233
          - Noord-Holland, 234
          - Zuid-Holland, 235
          - Zeeland, 236
          - Noord-Brabant, 237
          - Limburg, 238
          - Flevoland, 239
        - Correspondentie met de Commissarissen der Koningin, betreffende de besteding, 1989 dec. 13-1992 (1994); 240-253
          - Groningen, 240
          - Friesland, 241
          - Drenthe, 242
          - Overijssel, 243
          - Gelderland, 244
          - Utrecht, 245
          - Noord-Holland, 246
          - Zuid-Holland, 247
          - Zeeland, 248
          - Noord-Brabant, 249
          - Limburg, 250
          - Nederlandse Antillen, 251
          - Flevoland, 252
          - Aruba, 253
        - Dossiers betreffende de provinciale projecten, 1965-1990; 254-281
          - 1965, 254
          - 1966, 255
          - 1967, 256
          - 1968, 257
          - 1969, 258
          - 1970, 259
          - 1971, 260
          - 1972, 261
          - 1973, 262
          - 1974, 263
          - 1975, 264
          - 1976, 265
          - 1977, 266
          - 1978, 267
          - 1979, 268
          - 1980, 269
          - 1981, 270
          - 1982, 271
          - 1983, 272
          - 1984, 273
          - 1985, 274
          - 1986, 275
          - 1987, 276
          - 1988, 277
          - 1989, 278
          - 1990, 279
          - 1991, 280
          - 1992, 281
        - Stukken betreffende de premieverkoop-projecten, 1986-1987; 282-283
          - 1986, 282
          - 1987, 283
      - Projecten in de Overzeese Rijksdelen, 2.3.2.3
        - DE WEST
          - Dossiers betreffende de projecten in 'De West', 1967-1977; 284-285
            - 1967-1970, 284
            - 1970-1977, 285
        - SURINAME
          - Bestedingsadviezen van de Gouverneur van Suriname aan de uitvoerend secretaris, 1973-1974 en van de President van de republiek Suriname, 1976-1980., 1973-1980; 286
        - NEDERLANDSE ANTILLEN
          - Correspondentie met de Gouverneur van de Nederlandse Antillen, betreffende de besteding van de opbrengsten van 1977-1989, 1978-1990., 1977-1990; 287
          - Dossiers betreffende de projecten op de Nederlandse Antillen, 1978-1989; 288-289
            - 1978-1983, 288
            - 1984-1989, 289
        - ARUBA
          - Correspondentie met de Gouverneur van Aruba, betreffende de besteding, 1985-1989; 290
          - Dossiers betreffende de projecten op Aruba, 1985-1988; 291
    - Buitengewone activiteiten, 2.3.3
      - Stukken betreffende de projecten ter verbetering van de toegankelijkheid van musea voor gehandicapten, 1981-1983; 292
        Zie ook de dossiers landelijke projecten, sector cultuur, inv.nrs. 199-213.
      - Stukken betreffende de viering van het 30-jarig bestaan van de Stichting, 1982-1983; 293
        Zie ook de persmap, inv.nr. 330.
      - Foto's betreffende de jubileumbijeenkomst in de Nieuwe Kerk te Amsterdam, ter gelegenheid van het 30-jarig bestaan, 1983; 294
        Niet raadpleegbaar
      - Stukken betreffende het boek ter gelegenheid van de 80-ste verjaardag van mevrouw Martina Tjeenk Willink, voorzitster van sector VG/MW van de Raad van Advies, 1983-1985; 295
      - Stukken betreffende de tentoonstelling in Nijmegen en de tentoonstelling in Gouda, 1985; 296
      - Stukken betreffende de 'consumentenbond-affaire', met bijlagen, 1985-1986; 297
      - Stukken betreffende het afscheid van mevrouw Annie Hetty Westerveld-Slager, uitvoerend secretaris van de Stichting, 1987; 298
      - Stukken betreffende de museum-prijsvraag, 1987; 299
      - Jubileumboek Zomerpostzegels onder de loep, alsmede stukken betreffende de samenstelling van dat boek, 1988-1990; 300
      - Stukken betreffende de ontwikkeling van een nieuwe huisstijl. Met voorbeelden van de nieuwe stijl, 1988-1992; 301
      - Stukken betreffende de prentbriefkaarten-prijsvraag, 1990; 302
      - Stukken betreffende de puzzelwedstrijd in Goede Raad, 1991; 303
      - Stukken betreffende de fotowedstrijd, 1991; 304
    - Financiële verantwoording, 2.3.4
      - Accountantsrapporten, later jaarrekeningen met accountantsverklaring, 1959, 1960-1992; 305; 33 delen
      - Staten van de verkoop van de zomerpostzegels door de plaatselijke comités, 1953-1961; 306
      - Omzetstaten van plaatselijke comités betreffende de zomerpostzegelacties, 1976-1979, 1981-1983; 307-313
        - 1976, 307
        - 1977, 308
        - 1978, 309
        - 1979, 310
        - 1981, 311
        - 1982, 312
        - 1983, 313
      - Stukken betreffende de opbrengst en de verdeling van de zomerpostzegelacties, 1952-1960, 1963; 314
      - Staten betreffende de geldelijke verdeling van de opbrengst van de zomerpostzegelacties, over de provincies, 1954, 1959-1969, 1971-1979; 315
- GEDEPONEERDE ARCHIEVEN, 3
  - Archief van het plaatselijk comité te Lichtenvoorde, 1949-1977; 316
  - Archief van het plaatselijk comité te Harderwijk, 1981-1989; 317
  - Archief van het plaatselijk comité te Beverwijk, 1982-1986; 318
- DOCUMENTATIE, 4
  - Postzegelalbum met 'zwart-witjes', foto's van de zomerpostzegels, 1935-1990; 319; 1 deel
  - Dankbrieven en -kaarten voor allen die meegeholpen hebben voor het welslagen van de zomerpostzegelactie, 1954, 1959, 1962, 1964-1985, 1987-1991; 320
    Met een beschouwend artikel over de dankbrieven en -kaarten, 1980. De dankkaart van 1967 in kopie.
  - Verkoopfolders betreffende de zomerpostzegelactie, 1952-1992; 321
  - Raambiljetten, algemeen en betreffende de zomerpostzegelacties, 1952-1953, 1955, 1957, 1962-1963, 1965-1967, 1969-1971, 1974-1991; 322
  - Verzameling krantenknipsels, 1964, 1967-1979; 323-326
    - 1964, 1967, 1969, 323
    - 1970-1976, 324
    - 1977-1978, 325
    - 1979, 326